Cléverson Luiz Pereira da Silva

Programador Delphi

Experiência de 6 anos em Gestão e Suporte de TIs de grande porte. Com sólidos conhecimentos na área, há mais de 20 anos atuando no segmento de Tecnologia, implementando estratégias de TI com foco na eficiência, caracterizada pela consciência de negócios e otimizando de modo contínuo a qualidade de infraestrutura e serviços de TI.

Informações Pessoais

Data Nascimento: 31/03/1976

Rua Pedro Alvares Cabral, 1880 Sarandi, Paraná

(44) 98856-0004 (44) 3264-3307

dr.cleverson@gmail.com

linkedin.com/in/cleversonlps

* Disponibilidade para residir na Vila Sonia em São Paulo - SP, ou outra localidade de acordo com a necessidade da empresa.

Formação

MBA em Engenharia de Sistemas

Escola Superior Aberta do Brasil, Brasil Ago/2018 - Ago/2020

Bacharel Sistemas de Informação

Fac. Alvorada de Tec. de Maringá, Brasil Fev/2006 - Dez/2009

Idiomas

○ Espanhol	
o Inglês	
o Francês	

Competências

- Planejamento Estratégico
- Boa Comunicação
- Gerenciamento de Equipes
- Resolução de Conflitos
- Otimização de Processos
- Infraestruturas de Redes
- Suporte ao Cliente

Conhecimentos em TI

Windows Server	
o SQL Server	
 Microsoft Office 	
 Virtualização 	
 Cloud Computing 	
o Linux	
o MacOS	
o Delphi	
∘ C# e Java	
• ERP SAP	
o SLA(ANS)	
o ITIL	
o JIRA	
o Docker	

Experiência Profissional

Panda Food Group, Inc.

Multinacional americana fundada em 1973, líder mundial no setor de comidas asiáticas. Iniciou suas operações na Bolívia no ano 2016, chegando a 22 unidades em 2018.

fev.2016 a dez.2018 - Gestor de TI

- Supervisão dos principais Projetos de TI por +2 anos.
- Responsável pela criação, melhorias e implementação de estratégias de TI.
- Levantamento de requisitos para otimização de ERP da empresa.
- Treinamento da Equipe Interna de Suporte e suas diretrizes.
- Implementação de Infraestrutura de dados para Administração Centralizada.
- Gestão de Segurança de Dados e planos de Recuperação pós falhas nos servidores.
- Adoção de programas boas práticas ITIL e Compliance;

Principais resultados: Redução dos custos de manutenção de infraestrutura de TI em 15% em 2017 com a troca de alguns fornecedores e rotinas de cotação de valores.

Frigorífico Fribol Chiquitano S.R.L.

Empresa boliviana de capital brasileiro fundada em 2012. Considerada uma das mais modernas plantas de abate do país, com foco na exportação.

out.2012 a jan.2016 - Gestor Suporte em TI

- Supervisão da Equipe e Projetos de TI por +3 anos.
- Planejamento da estrutura de TI da Unidade Fabril e Administração.
- Gestão de Equipamentos de TI em ambiente hostil.
- Treinamento da Equipe de Suporte Interno.
- Suporte ao Sistema ERP da empresa, com foco em rotinas industriais.
- Integração com sistemas contábeis de terceiros e análises de requisitos.

Principais resultados: Implementação do Programa "No Stop" de manutenção preventiva na fábrica, gerando ganhos de produtividade em cerca de 5%..

ATAK Sistemas Ltda

Empresa brasileira fundada em 1993. Empresa referência em software para gestão industrial.

jan.2011 a set.2012 - Analista de Implantação e Suporte

- Instalação e Configuração de Servidores Windows e MS-SQL;
- Prestar Suporte ao Cliente de modo remoto ou local;
- Criar e Analisar Relatórios Específicos em Crystal e Fortes Report;
- Administração de Banco de Dados, Replicação e Políticas de Segurança;
- Fechamentos contábeis com validação para SPED;
- Resolução de problemas na emissão de NFe, CTe e Certificados Digitais;

Informações complementares

- Introduction to Machine Learning, AWS Training Fev/2019;
- Cloud Computing, AWS, Google CP and Azure, Udemy Inc Fev/2019;
- Manifesto Ágil e Fundamentos do SCRUM, ExpertPM Jan/2019;
- Testes de Software e Automação, Udemy Inc Dez/2018;
- ASP.NET MVC 5 Conceitos Básicos, Microsoft Virtual Academy Set/2016;
- Trâmites de Importação e Exportação, CADEX Bolívia Mai/2014